臺灣彰化地方法院民事判決　九十一年度親字第二九號
　　原　　　告　　甲○○
　　訴訟代理人　　黃怡瑜律師
　　複　代理人　　丁○○
　　被　　　告　　乙○○
　　兼法定代理人　丙○○
右當事人間否認子女事件，本院判決如左：
    主      文
確認被告乙○○（民國八十四年五月廿四日生）非原告甲○○之婚生子女。
訴訟費用由被告負擔。
    事　　　實
甲、原告方面：
    一、聲明：求為判決如主文所示。
    二、陳述：
        （一）原告甲○○與被告丙○○於民國（下同）七十八年十二月間結婚，於
              八十四年二月十一離婚，詎原告甲○○於九十一年六月間突接獲被告
              丙○○來電，表示離婚前即與被告丙○○現任配偶楊學雄發生性關係
              ，並於八十四年五月廿四日產下一女，取名為乙○○，現因被告楊千
              儀已逾就學年齡亟需辦理戶籍登記，惟懷胎時係在兩造婚姻關係存續
              期間，故生父推定為原告甲○○，苟被告丙○○欲為被告乙○○辦理
              戶籍登記，勢必父欄部份須登記為告甲○○，不得已乃請求原告曾振
              基協助，原告始知悉被告乙○○出生之事實且非原告與被告丙○○所
              生子女。
        （二）按夫妻一方能證明妻非自夫受胎者，得於知悉子女出生之日起一年內
              提起否認之訴，民法第一千零六十三條定有明文，為此原告特提起本
              訴求為判決如聲明所示。
    三、證據：提出戶籍謄本二份、出生證明書影本一份為證。
乙、被告方面：
    一、聲明：請求為適法之判決。
    二、陳述：被告乙○○係被告丙○○與訴外人楊學雄所生，被告乙○○尚未申報
        戶籍，被告丙○○於九十一年六月間打電話告知原告，原告始知悉有被告乙○○出生之事。
丙、本院依職權囑託彰化基督教醫院為血緣鑑定。
    理　　　由
一、本件原告起訴主張右揭事實，業據原告提出戶籍謄本二份及出生證明書影本一件
    為證，且本院依職權囑託彰化基督教醫院為兩造進行親子血緣鑑定，被告乙○○
    、丙○○及訴外人楊學雄前往接受鑑定，結果不能排除楊學雄與被告乙○○二人
    之親子關係（親子關係概率為百分之九九．000000000000），並有
    財團法人彰化基督教醫院九十一年九月十三日九彰基院字第九一０九二五號函暨
    親子鑑定報告在卷可稽，被告丙○○對前開事實亦自認，是原告之主張堪信為真
    正。
二、按妻之受胎，係在婚姻關係存續中者，推定其所生子女為婚生子女；前項推定，
    如夫妻之一方能證明妻非自夫受胎者，得於知悉子女出生之日起一年內提起否認
    之訴，民法第一千零六十三條第一、二項分別定有明文。本件，被告乙○○既非
    被告丙○○自原告受胎所生，原告於九十一年六月間知悉此事，在同年六月廿四
    日具狀提起本訴，原告於知悉被告乙○○出生之日起一年內，依前揭法條，訴請
    確認被告乙○○非原告之婚生子女，洵屬有據，應予准許。
三、結論：原告之訴為有理由，爰依民事訴訟法第第七十八條判決如主文。
中　　　華　　　民　　　國　　九十一　　年　　十一　　月　　二十九　　日
                                    台灣彰化地方法院家事法庭
~B法　　　官　簡　燕　子
右為正本係照原本作成。
如對本判決上訴應於判決送達後廿日向本院提出上訴狀。
中　　　華　　　民　　　國　　九十一　　年　　 十一　　 月　　二十九　　日
~B法院書記官　葉　春　涼
